臺灣臺北地方法院刑事判決            100年度審訴字第119號
公  訴  人  臺灣臺北地方法院檢察署檢察官
被      告  葉政道
            王曉玉
            李美良
            曾紫筠
            吳秀娥
上列被告等因妨害風化案件，經檢察官提起公訴（100 年度偵字
第17829 號），被告等於準備程序均為有罪之陳述，本院合議庭
裁定改由受命法官獨任以簡式審判程序審理，判決如下：
    主      文  
葉政道共同犯圖利媒介性交罪，處有期徒刑參月，如易科罰金，
以新臺幣壹仟元折算壹日。緩刑參年。扣案之監視器螢幕壹台、
監視器主機（含鏡頭、遙控器）壹台、行動電話拾肆支（含門號
0000000000、0000000000、0000000000、0000000000、00000000
00、0000000000、0000000000、0000000000、0000000000、0000
000000、0000000000、0000000000、0000000000、0000000000號
SIM 卡各壹枚）、客人名冊肆拾捌本、上工日報表貳張、廣告剪
貼簿捌張、新臺幣玖仟貳佰元、未使用之保險套陸拾個、潤滑油
壹瓶，均沒收。
王曉玉、李美良、曾紫筠共同犯圖利媒介性交罪，各處有期徒刑
貳月，如易科罰金，均以新臺幣壹仟元折算壹日。均緩刑貳年。
扣案之監視器螢幕壹台、監視器主機（含鏡頭、遙控器）壹台、
行動電話拾肆支（含門號0000000000、0000000000、0000000000
、0000000000、0000000000、0000000000、0000000000、000000
0000、0000000000、0000000000、0000000000、0000000000、00
00000000、0000000000號SIM 卡各壹枚）、客人名冊肆拾捌本、
上工日報表貳張、廣告剪貼簿捌張、新臺幣玖仟貳佰元、未使用
之保險套陸拾個、潤滑油壹瓶，均沒收。
吳秀娥共同犯圖利媒介性交罪，處有期徒刑參月，如易科罰金，
以新臺幣壹仟元折算壹日。扣案之監視器螢幕壹台、監視器主機
（含鏡頭、遙控器）壹台、行動電話拾肆支（含門號0000000000
、0000000000、0000000000、0000000000、0000000000、000000
0000、0000000000、0000000000、0000000000、0000000000、00
00000000、0000000000、0000000000、0000000000號SIM 卡各壹
枚）、客人名冊肆拾捌本、上工日報表貳張、廣告剪貼簿捌張、
新臺幣玖仟貳佰元、未使用之保險套陸拾個、潤滑油壹瓶，均沒
收。
    事實及理由
一、本案之犯罪事實及證據，除犯罪事實部分：「於100 年6月1
    日起，……並分別於100年3月起，同年6月起及同年6月起，
    以月薪3 萬元、2萬5000元及2萬5000元之代價，雇用吳秀娥
    、李美良、曾紫筠等人為總機接聽小姐……以每50分鐘3000
    元至5000 元不等之代價……嗣應召女莊惠晴……分別於100
    年7月29日、同年8月11日、同月12日、同月15日及同月16日
    ……」應更正為「於民國100年6月1日起，……並分別於100
    年3月起、同年6月起、同年6月1日起及同年6月起，以月薪3
    萬元、2萬5,000元、2萬5,000元及2萬5,000元之代價，雇用
    吳秀娥、王曉玉、李美良、曾紫筠等人為總機接聽小姐……
    以每50分鐘3,000元至3,500元不等之代價……嗣應召女莊惠
    晴……分別於100 年7月29日、同年8月12日、同月15日、同
    月16日、同月16日、同月12日」、「鍾坤成」應更正為「鍾
    坤誠」、補充「0000000000號、0000000000號」、刪除「記
    帳單」、「保險套49個」應更正為「未使用之保險套60個」
    ；證據部分補充：「被告葉政道、王曉玉、李美良、曾紫筠
    、吳秀娥於本院準備程序時之自白」外，餘均引用如附件檢
    察官起訴書之記載。
二、本案被告葉政道、王曉玉、李美良、曾紫筠、吳秀娥所犯圖
    利媒介性交罪，非為死刑、無期徒刑、最輕本刑為3 年以上
    有期徒刑之罪，或高等法院管轄第一審案件，且被告等於本
    院準備程序中，先就被訴事實均為有罪之陳述，於經告知被
    告等簡式審判程序之旨，並聽取公訴人、被告等之意見後，
    由本院合議庭裁定適用簡式審判程序。
三、核被告葉政道、王曉玉、李美良、曾紫筠、吳秀娥所為，係
    犯刑法第231條第1項之圖利媒介性交罪。被告葉政道、王曉
    玉、李美良、曾紫筠及吳秀娥間，有犯意之聯絡及行為之分
    擔，均應依共同正犯論處。爰審酌被告等之素行，兼衡渠等
    之犯罪動機、目的、手段、生活狀況、智識程度、犯罪所得
    、所生對社會善良風俗之危害程度，及於犯罪後均能坦承犯
    行之態度，暨檢察官具體求刑等一切情狀，各量處如主文所
    示之刑，併均諭知易科罰金之折算標準。又被告葉政道、王
    曉玉、李美良、曾紫筠前均未曾因故意犯罪受有期徒刑以上
    刑之宣告，此有臺灣高等法院被告前案紀錄表各1 紙附卷可
    稽，渠等因一時失慮，而罹刑章，惟犯罪後皆坦承犯行，態
    度良好，顯有悔意，渠等經此偵審之教訓，應知所警惕，應
    無再犯之虞，本院認前開宣告之刑，以暫不執行為適當，爰
    就被告葉政道宣告緩刑3 年，被告王曉玉、李美良、曾紫筠
    均宣告緩刑2 年，以勵自新。至被告吳秀娥，其前因毒品危
    害防制條例案，於100年5月23日經本院以100年度簡字第164
    5號判決處有期徒刑2月確定，並於100年7月12日易科罰金執
    行完畢，亦有臺灣高等法院被告前案紀錄表1 紙在卷可佐，
    惟按刑法第74條第1項第2款所稱「5 年以內」未曾因故意犯
    罪受有期徒刑以上刑之宣告，應以後案宣示判決之時，而非
    以後案犯罪之時，為其認定之基準（最高法院92年第18次刑
    事庭會議決議參照），是被告吳秀娥依法自不得宣告緩刑，
    附此敘明。扣案之監視器螢幕1 台、監視器主機（含鏡頭、
    遙控器）1台、行動電話14支（含門號0000000000、0000000
    000、0000000000、0000000000、0000000000、 0000000000
    、0000000000、0000000000、0000000000、0000000000、00
    00000000、0000000000、0000000000、0000000000號SIM 卡
    各1枚）、客人名冊48本、上工日報表2張、廣告剪貼簿8 張
    、新臺幣9,200元、未使用之保險套60個、潤滑油1瓶，均為
    被告等所有供犯罪所用及所得之物，業據被告等於本院訊問
    時供承在卷，依刑法第38條第1項第2款規定均宣告沒收。
據上論斷，應依刑事訴訟法第 273條之1第1項、第299條第1項前
段、第310條之2、第454條第2項，刑法第28條、第231條第1項、
第41條第1項前段、第74條第1項第1款、第38條第1項第2 款，刑
法施行法第1條之1，判決如主文。
本案經檢察官徐文豪到庭執行職務
中    華    民    國   100    年    10    月    20    日
                  刑事第二十庭    法  官  詹慶堂
以上正本證明與原本無異。
如不服本判決應於收受送達後10日內向本院提出上訴書狀，並應
敘述具體理由；其未敘述上訴理由者，應於上訴期間屆滿後20日
內向本院補提理由書（均須按他造當事人之人數附繕本）「切勿
逕送上級法院」。
                                  書記官  蔡易霖
中    華    民    國   100    年    10    月    20    日
刑法第231條
意圖使男女與他人為性交或猥褻之行為，而引誘、容留或媒介以
營利者，處5 年以下有期徒刑，得併科10萬元以下罰金。以詐術
犯之者，亦同。
公務員包庇他人犯前項之罪者，依前項之規定加重其刑至二分之
一。